最高法院刑事判決　　　　　　九十四年度台上字第六六六０號
　　上 　訴　 人
　　（即反訴人）　甲○○
　　　　　　　　　　　　　3樓.
　　反　訴被　告
　　（即自訴人）　古度文
上列上訴人因反訴古度文偽造有價證券等罪案件，不服台灣高等
法院中華民國九十一年十一月七日第二審判決（九十年度上訴字
第三六八八號，自訴案號：台灣台北地方法院九十年度自字第八
十五號），提起上訴，本院判決如下：
    主  文
上訴駁回。
    理  由
按刑事訴訟法第三百七十七條規定，上訴於第三審法院，非以判
決違背法令為理由，不得為之，是提起第三審上訴，應以原判決
違背法令為理由，係屬法定要件，如果上訴理由書狀並未依據卷
內訴訟資料具體指摘原判決不適用何種法則或如何適用不當，或
所指摘原判決違法情事顯與法律規定得為第三審上訴理由之違法
情形，不相適合時，均應認其上訴為違背法律上之程式，予以駁
回。本件原判決關於上訴人（即反訴人）甲○○反訴自訴人即反
訴被告古度文部分，反訴人甲○○反訴意旨如原判決正本附件所
載，認反訴被告古度文涉犯刑法第二百零一條（第一項）偽造有
價證券、第二百十七條（第一項）偽造印文、修正前第三百四十
條常業詐欺、第一百六十九條誣告、第三百二十五條（第一項）
搶奪及第三百五十二條毀損等罪；經審理結果，認古度文被訴之
犯罪均屬不能證明，因而維持第一審諭知古度文無罪之判決，駁
回甲○○在第二審之上訴；已詳所憑之證據及認定之理由，從
形式上觀察，原判決並無違背法令之情形。原判決關於偽造有價
證券、常業詐欺、誣告、搶奪部分，甲○○上訴意旨略稱：(一)古
度文辯稱徐逢章授權其簽發本票，乃胡說八道，徐逢章授權古度
文簽發支票，對徐逢章並無半點好處，依其代書業務經驗，豈有
輕易授權他人代開本票，且亦無醫師證明於該段時間徐逢章有中
風，又雖有徐逢章申告古度文脅迫簽發本票而獲不起訴之事實，
亦與徐逢章是否出具借據兼承諾書及證明書授權古度文等情大異
其趣，原審未予調查，顯有違背法令。(二)上訴人於事實審所提證
據不僅包括本票外，尚有古度文為上訴人包攬訴訟所書寫之訴狀
內所書寫之阿拉伯數字，與其偽造本票所填寫日期相符，且筆跡
亦相符，古度文自訴狀內容謂本票係徐逢章簽發，供詞反覆，又
所載付款地地址內並無徐逢章之人，不合常理，足證其有偽造本
票。(三)原審調查證據時，上訴人曾稱：「（問：當天是否有其他
人在場？）當天有不認識的人在那裡喝咖啡的人可以出庭作證」
；惟上訴人於第一審調查時係供稱：「（問：當天是否有其他人
在場？）在場楊儒變，還有當天有不認識的人在那裡喝咖啡的人
『都』可出庭作證」，但因書記官未聽清楚，致有漏記，特此更
正，上訴人與證人楊儒變對於真實性無礙，自非不得採信等語。
惟查：(一)原判決於理由欄說明：「本件反訴人甲○○指反訴被告
古度文涉有偽造有價證券部分，僅提出三０五二號等四紙本票影
本為證，古度文則堅決否認有何偽造有價證券犯行，辯稱：『其
所交付者為０六七六號等四紙本票，且案外人徐逢章授權其於新
台幣（下同）二十億額度內簽發本票，因為徐逢章中風，手不方
便寫字，所以金額、住址刻木頭章，由徐逢章蓋好』等語。經查
，案外人徐逢章曾出具借據兼承諾書及證明書授權古度文簽發本
票等情，有借據兼承諾書及證明書影本附卷可稽，而徐逢章申告
古度文於民國八十三年七月二十日脅迫簽發本票乙事，亦經台灣
桃園地方法院檢察署檢察官為不起訴處分及台灣高等法院檢察署
駁回再議確定，經原審調閱台灣桃園地方法院檢察署八十三年偵
字第一一八六九號偵查卷，核閱無訛，並有該處分書在卷可憑，
是並無證據證明古度文假冒徐逢章之名義而偽造有價證券，反訴
人復未提出其他證據以供法院查證，且於原審調查時自承不知古
度文於何時何地為偽造有價證券之犯行；自難僅憑前述本票影本
即遽論古度文有偽造有價證券犯行」；經核與卷內證據資料相符
，並無違誤。上訴意旨(一)(二)係就原判決採證認事之適法職權行使
，再為事實上之爭執，自非適法之上訴理由。(二)原判決於理由欄
就古度文被反訴搶奪部分說明：「反訴人甲○○指訴反訴被告古
度文於八十九年十二月十五日下午，在台北市○○路拉堤咖啡廳
強行搶走反訴人之協議書正本並加以撕毀乙節，為古度文所否認
，因反訴人未舉出任何證據以實其說，於本院調查時亦自承被撕
毀的是古度文那一份等語；反訴人就何人文書遭毀損一節，前後
所供並不一致，自難遽為古度文不利之認定。再者，證人楊儒變
於本院調查時證稱：其與反訴人於案發前已見過二、三次面，當
天約好於拉提咖啡廳談論房子裝潢之事，坐於反訴人及古度文鄰
桌，聽聞反訴人及古度文爭執買賣契約之真假，並見古度文撕毀
文件等語；惟反訴人於原審調查時曾稱：『（問：當天有否其他
人在場？）當天有不認識的人在那裡喝咖啡的人可出庭作證』；
證人楊儒變既與反訴人已見面二、三次，並與反訴人見面談裝潢
事，即非反訴人所稱『不認識之人』，而反訴人於原審均未曾聲
請傳喚在場目擊證人楊儒變，至本院調查時，始聲請傳喚證人楊
儒變，已足令人啟疑，嗣證人楊儒變經本院隔離訊問後，就有關
如何與反訴人約定見面、何時到達咖啡廳、是否第一次談房屋裝
潢之事、飲用何種飲料、三人離開咖啡廳之順序，與反訴人所述
並不相符，尚難認其證言為真，而為反訴被告不利之認定。此外
，亦查無證據證明古度文有搶奪反訴人文書之事實，反訴人所指
古度文搶奪犯行，要屬無據」；經核亦與卷內證據資料相符。上
訴意旨(三)係就原審採證認事之適法職權行使及原判決已詳予說明
之事項，再為事實上之爭執，亦非適法。(三)其他上訴意旨對於原
判決關於常業詐欺、誣告部分，並未依據卷內資料具體指摘原判
決該等部分，究係如何違背法令，均非適法之上訴理由。(四)按刑
事訴訟法第三百七十六條所列各罪之案件，經第二審判決者，不
得上訴於第三審法院，法有明文規定。本件上訴人甲○○反訴自
訴人古度文犯刑法第二百十七條第一項偽造印文及第三百五十二
條毀損罪，原判決維持第一審諭知古度文無罪之判決，駁回甲○
○在第二審之上訴，核屬刑事訴訟法第三百七十六條第一款之案
件。既經第二審判決，自不得上訴於第三審法院，甲○○竟復提
起上訴，顯為法所不許。綜上，應認上訴人之上訴為違背法律上
之程式，均予以駁回。本院為法律審，上訴提出刑事追加自訴狀
繕本等件，無從審酌，附為明。
據上論結，應依刑事訴訟法第三百九十五條前段，判決如主文。
中　　華　　民　　國　九十四　年   十一 　月  二十五  日
                      最高法院刑事第一庭
                          審判長法官  施　文　仁
                                法官  林　永　茂
                                法官  蕭　仰　歸
                                法官  張　祺　祥
                                法官  呂　永　福
      本件正本證明與原本無異
                                      書  記  官
中　　華　　民　　國　九十四　年　 十二 　月　　一　　日
                                                Ｍ
